臺灣高等法院刑事裁定　　　　　　　　　 96年度聲減字第685號
抗告人即
受 刑 人　甲○○
上列受刑人因竊盜等案件，已經判決罪刑確定，經臺灣高等法院
檢察署檢察官聲請減刑（96年度聲減字第662號），及定應執行
之刑，不服本院96年7月16日裁定（96年度聲減字第685號），本
院裁定如下：
    主  文
原裁定撤銷。
甲○○所犯附表編號1、2、3之犯罪，均減刑詳如附表編號1、2
、3所載，與附表所列其餘不應減刑之犯罪所處之刑，應執行有
期徒刑拾貳年伍月。
    理  由
一、查受刑人甲○○分別於附表編號1、2、3所列日期，犯竊盜
    等罪，經分別判處如附表編號1、2、3所示之刑，均經確定
    在案。檢察官以受刑人所犯附表編號編號1、2、3之犯罪，
    其犯罪時間均在中華民國96年4月24日以前，合於減刑條件
    ，聲請予以減刑，並聲請與附表所列其餘不應減刑之犯罪所
    處之刑，定其應執行之刑。原經本院審核結果，於法並無不
    符，而裁定甲○○所犯附表編號1、2、3之犯罪，均減刑詳
    如附表編號1、2、3所載，與附表所列其餘不應減刑之犯罪
    所處之刑，應執行有期徒刑拾肆年伍月。
二、抗告意旨以：受刑人前犯附表編號1、2，經定應執行刑有期
    徒刑一年，所犯附表編號3、4，經定應執行刑有期徒刑十四
    年確定，茲受刑人分別於附表編號1、2、3所示犯竊盜等罪
    ，均在中華民國96年4月24日以前，合於減刑條件，計應減
    二年七月，原裁定以附表編號1、2、3減刑後宣告刑，與附
    表編號4所列不應減刑之犯罪所處之有期徒刑十二年，定應
    執行有期徒刑十四年五月，雖與刑法第51條第5款規定無違
    ，然所定應執行有期徒刑十四年五月，僅減二個月之徒刑，
    而無受惠政府減刑之德政，爰提起抗告等語。
三、按法律上屬於自由裁量事項，並非概無法律性之拘束，在法
    律上有其外部界限及內部界限，前者為法律之具體規定，使
　　法院得以具體選擇為適當之裁判；後者則為法院為自由裁量
  　時，應考量法律之目的，法律秩序之理念所在；法院為裁判
    時，二者均不得有所逾越。在數罪併罰而有二裁判以上，應
    定其應執行刑之案件，法院所為刑之酌定，固屬自由裁量事
    項，然對法律之內、外部界限，均仍應受其拘束。本院原裁
    定以受刑人前犯附表編號1、2，經定應執行刑有期徒刑一年
    ，所犯附表編號3、4，經定應執行刑有期徒刑十四年確定，
    而附表編號1、2、3所示犯竊盜等罪，均在中華民國96年4月
    24日以前，合於減刑條件，減刑後宣告刑，與附表編號4所
    列不應減刑之犯罪所處之有期徒刑十二年，定應執行有期徒
    刑十四年五月，從形式上觀察，雖與刑法第51條第5款所定
    法律之外部界限，惟減刑後宣告刑，與不應減刑之犯罪所處
    之刑定應執行刑，除非有特殊之情由，裁減之刑度仍不宜低
    於減刑之刑度，俾免與減刑之旨意無違。本件受刑人分別於
    附表編號1、2、3所示犯竊盜等罪，減刑結果，計應減二年
    七月，而原裁定以附表編號1、2、3減刑後宣告刑，與附表
    編號4所列不應減刑之犯罪所處之有期徒刑十二年，定應執
    行有期徒刑十四年五月，僅減二個月之徒刑，與裁減之刑度
    二年五月，而無受惠政府減刑之德政，其裁量權之行使，尚
    非妥適，抗告意旨指摘原裁定不當，非無理由，爰更正原裁
    定如主文第二項所示。
四、爰依刑事訴訟法第408條第2項前段、中華民國96年罪犯減刑
    條例第2條第1項第3款、第8條第3項、第11條、第12條，刑
    法第51條第5款，裁定如主文。
中　　華　　民　　國　　96　　年　　7 　　月　　30　　日
 　　　　　　     刑事第十八庭審判長法　官　溫耀源
                                    法　官　陳健順
                                    法　官　邱同印
以上正本證明與原本無異。
如不服本裁定，應於收受送達後五日內向本院提出抗告狀。
                                    書記官  莊昭樹
中　　華　　民　　國　　96　　年　　7 　　月　　30　　日
